臺灣屏東地方法院民事判決　九十二年度訴字第六二二號
　　原　　　告　　丁○○
　　訴訟代理人　　戊○○
　　被　　　告　　乙○○
　　兼
　　訴訟代理人　　甲○○
　　被　　　告　　丙○○
右當事人間請求侵權行為損害賠償事件，本院於民國九十三年三月九日言詞辯論終結
，判決如左：
    主      文
被告甲○○、丙○○應連帶給付原告新臺幣玖萬玖仟零貳拾肆元，及各自民國九十二
年七月三十日起至清償日止，按週年利率百分之五計算之利息。
被告乙○○就前項金額其中新臺幣柒萬零陸佰元部分與被告甲○○、丙○○負連給付
責任，並自民國九十二年七月三十日起至清償日止，按週年利率百分之五計算之利息
。
原告其餘之訴駁回。
訴訟費用由被告連帶負擔五十分之一，餘由原告負擔。
本判決原告勝訴部分得假執行。
    事實及理由
一、原告主張：原告係大陸地區人士，為被告乙○○續弦妻、被告甲○○、丙○○之
    繼母，四人於民國九十二年三月十五日下午五時三十分許，在屏東縣萬巒鄉○○
    村○○路一０二號租屋處因細故發生口角，被告等旋共同基於傷害之概括犯意聯
    絡，由甲○○抓住原告頭髮並出手打其臉部，丙○○則抓原告手腕，由乙○○以
    腳踢其下腹方式，共同毆打原告，致原告受有腹部挫傷之傷害；翌日（即同月十
    六日）上午九時許，四人在上址又起衝突，乙○○、甲○○及丙○○等三人復承
    前共同傷害之犯意，由丙○○抓原告頭髮撞牆，乙○○則以拳、腳攻擊其腹部及
    下肢，甲○○亦以拉扯頭部撞牆等方式毆打原告，致原告受到下肢瘀青、腦震盪
    、腹部挫傷等傷害，因而受有醫療費新臺幣（下同）二萬八千四百二十四元、生
    活費十九萬二千元、看護費六十四萬八千元、工作損失七千元之財產上損害，並
    請求精神慰撫金四百萬元，爰依侵權行為之法律關係提起本訴。聲明：被告應連
    帶給付原告五百二十四萬四千九百二十四元，及自起訴狀繕本送達翌日起至清償
    日止，按年息百分之五計算之利息。
二、被告抗辯：否認有傷害原告之行為，全部事件係原告自導自演云云。聲明：原告
    之訴駁回。
三、兩造不爭執之點：
  (一)原告提出醫療費單據二萬八千四百二十四元為真正。
  (二)被告乙○○就同一事件右揭數額醫療費已經本院九十二年度家護字第一二八號通
    常保護令裁定命向原告給付確定。
  (三)看護費用標準為每日二千四百元。
四、兩造爭執之點：
  (一)被告等右揭時地有無傷害原告之行為？
  (二)原告是否受有工作收入損失？
  (三)原告有無僱請看護之必要？其期間若干？
  (四)原告能否依侵權行為法律關係向被告請求八個月生活費共十九萬二千元？
五、本院之判斷：
  (一)按因故意或過失，不法侵害他人之權利者，負損害賠償責任；數人共同不法侵害
    他人之權利者，連帶負損害賠償責任，民法第一百八十四條第一項前段、第一百
    八十五條第一項前段定有明文。原告主張右揭時地遭被告三人共同傷害之事實，
    有證人金桂珍之證詞、驗傷診斷證明書、照片四幀可證，業據本院依職權調得臺
    灣高等法院高雄分院九十二年度上易字第一四四四號、本院九十二年度易字第五
    一七號刑事案件全卷核閱無訛，堪信為真實。
  (二)原告主張因被告前揭傷害行為支出醫療費用二萬八千四百二十四元，除據提出被
    告所不爭執之單據二紙，並有本院向署立屏東醫院調得病歷報告在卷可稽，應堪
    採信。惟原告就同一筆醫療費前已經本院以九十二年度家護字第一二八號民事通
    常保護令命被告乙○○為給付確定，依法已得為執行名義，則原告於本訴中重複
    向被告乙○○為此部分請求，即屬無據。其餘被告尚未取得執行名義，此部分之
    請求自屬有據。
  (三)又原告主張被告應依侵權行為之法律關係給付原告生活費十九萬二千元，惟查，
    生活費乃每人每日生活之基本消費，不論受傷與否均須支出，原告此部分請求顯
    與被告侵權行為無因果關係，復未據主張其他請求權基礎，不足採取。
  (四)本件原告因前揭侵權行為受傷後，分別於九十二年三月十六日至十八日、同年月
    二十一日至三十一日住院共計十四日，經本院向署立屏東醫院函詢而據復稱略以
    ：原告住院期間頭暈無力，但意識清楚，應能自行料理飲食起居等日常生活事務
    之能力，但仍需有人陪伴（詳本院卷第一一一頁），故原告主張其因本件支出看
    護費用，於十四日以內部分應屬有據，逾此期間既已出院在外，原告復不能證明
    其尚有僱請看護之必要，其主張顯屬無據。
  (五)就工作損失部分，原告主張其事發前原在花圃工作，因本件受傷無法工作而受有
    每日五百元之薪資損害云云，被告則抗辯原告為大陸地區人士，並未經申請許可
    在本地工作，實際上亦未曾外出工作。惟依證人即事發前曾僱請原告在其花圃工
    作之人林怡宏於本院證稱：伊斷續僱用原告在其花圃工作，每日工資五百元，全
    部期間不超過一個月，最後一次是在九十二年農曆年初五、初六左右，僅僱用二
    天即因原告始終提不出工作許可而予辭退等語（詳本院卷第一０三頁），足徵原
    告確有相當於該金額工作能力之事實，不因主管機關基於行政管理需要而以工作
    許可之規定管制其實際就業情形而受影響，原告主張其住院之十四日期間受有每
    日五百元，共計七千元之工作損失等語，足堪採取。
  (六)本件原告以大陸新娘身分來臺，卻遭被告三人施以家庭暴力而受傷，其主張精神
    上受有痛苦，應堪認定。惟其主張此部分所受損害為四百萬元，亦嫌過高。本院
    審酌兩造身分、能力、學識、家庭背景等因素：原告係西元一九五九年生，在中
    華人民共和國受教，係初中畢業，世居湖南省衡陽市，與前夫經營煤礦場，嗣因
    故財務狀況惡化，於九十一年一月二十九日與被告乙○○結婚，並為被告甲○○
    、丙○○之繼母；被告乙○○為民國十五年出生之人，國小畢業，喪偶，有五名
    子女，因年邁需人相伴而續弦，無工作能力，於屏東縣萬巒鄉有土地一筆；被告
    甲○○，五十三年生，高職畢業，已婚並育有二少年子女，年薪近二十萬元，於
    苗栗縣通霄鎮有房地各一筆，並有汽車一輛；被告丙○○，四十三年次，國小畢
    業，無業，已婚，三名子女均已成年，財產有汽車一輛等情，並審酌被告三人與
    原告發生衝突之動機及情狀，認為原告請求精神慰撫金以三萬元為適當。
六、從而，原告依侵權行為之法律關係請求被告甲○○、丙○○連帶給付原告九萬九
    千零二十四元（二八、四二四元＋三三、六００元＋七、０００元＋三０、００
    ０元＝九九、０二四元），及自起訴狀繕本送達翌日即九十二年七月三十日起至
    清償日止，按週年利率百分之五計算之利息；被告乙○○應就其中新臺幣七萬零
    六百元部分（九九、０二四元－二八、四二四元＝七０、六００元）與被告甲○○、丙○○連帶給付，及起迄日、利率均相同之利息，核有所據，應予准許，逾
    此範圍之請求為無理由，應予駁回。
七、本件原告勝訴部分所命給付之金額未逾五十萬元，依民事訴訟法第三百八十九條
    第一項第五款規定，應依職權宣告假執行。
八、據上論斷，原告之訴為一部有理由，一部無理由，應依民事訴訟法第七十九條、
    第八十五條第二項、第三百八十九條第一項第五款，判決如主文。
中　　　華　　　民　　　國　　九十三　　年　　　三　　　月　　二十三　　日
                                    臺灣屏東地方法院民事第二庭
~B法　　　官　陳松檀
右為正本係照原本作成。
如不服本判決，應於收受送達後二十日內向本院提出上訴書狀，其未表明上訴理由者
，應於提出上訴後二十日內向本院補提理由書狀（均須按他造當事人之人數附繕本）
上訴時應提出委任律師或具有律師資格之人之委任狀；委任有律師資格者，另應附具
律師及格證書及釋明委任人與受任人有民事訴訟法第四百六十六條之一第一項但書或
第二項（詳附註）所定關係之釋明文書影本。
~B法院書記官　謝天祥
中　　　華　　　民　　　國　　九十三　　年　　　三　　　月　　二十三　　日
附註：
民事訴訟法第四百六十六條之一（第一項、第二項）：
對於第二審判決上訴，上訴人應委任律師為訴訟代理人。但上訴人或其法定代理人具
有律師資格者，不在此限。
上訴人之配偶、三親等內之血親、二親等內之姻親，或上訴人為法人、中央或地方機
關時，其所屬專任人員具有律師資格並經法院認為適當者，亦得為第三審訴訟代理人
。
